臺灣澎湖地方法院刑事判決　　　　　　　　 94年度易字第9號
　　公　訴　人　臺灣澎湖地方法院檢察署檢察官
　　被　　　告　丙○○　男　3.
上列被告因毀損等案件，經檢察官提起公訴（94年度偵字第44號
），本院判決如下：
    主      文
丙○○損壞他人之大門玻璃，足以生損害於他人，累犯，處有期
徒刑參月，如易科罰金，以參佰元折算壹日。
    事      實
一、丙○○前因竊盜案件，經本院判處有期徒刑5月確定，甫於
    民國91年3月29日執行完畢。詎仍不知悔改，於93年12月16
    日13時30分許，因酒後與友人乙○○發生爭執，心生不滿，
    遂持其所有之斧頭一把，至乙○○位於澎湖縣馬公市○○路
    258號住處前，作勢向出外查看之乙○○揮舞，並恫稱：「
    要給你死」等語，致乙○○心生畏懼，致生危害於安全，隨
    即閃躲入屋。丙○○見狀，即持上開斧頭，向該處大門玻璃
    敲擊，致該大門玻璃破碎損壞，足以生損害於乙○○。嗣經
    乙○○報警，循線查獲，始悉上情。
二、案經乙○○訴由澎湖縣警察局馬公分局報請臺灣澎湖地方法
    院檢察署檢察官偵查起訴。
    理      由
一、按被告以外之人於審判外之陳述雖不符刑事訴訟法第159條
    之1至之4等4條之規定，而經當事人於審判程序同意作為證
    據，法院審酌該言詞陳述或書面陳述作成時之情況，認為適
    當者，亦得為證據；當事人、代理人或辯護人於法院調查證
    據時，知有刑事訴訟法第159條第1項不得為證據之情形，而
    未於言詞辯論終結前聲明異議者，視為有前項之同意，刑事
    訴訟法第159條之5定有明文。本件告訴人乙○○於警詢中所
    為陳述，性質雖屬傳聞證據，惟被告對被害人警詢筆錄之證
    據能力並不爭執，本院並審酌上開筆錄作成時，離案發時點
    僅50分鐘，較無人情施壓或干擾，亦無不當取供之情形，認
    為以之作為本案之證據亦屬適當，是以告訴人於警詢中之證
    言，具有證據能力。
二、被告丙○○固坦承酒後與告訴人發生爭執，毀損告訴人住處
    大門玻璃之事實，但否認持斧頭毀損及恐嚇犯行，辯稱：伊
    是拿木棍打破玻璃，並非持斧頭，並未說要告訴人死云云。
    惟查：告訴人於警詢時已明確指述：被告係持斧頭前來，對
    伊揮舞，恫嚇要讓伊死，並將大門玻璃打破等語（警卷第5
    頁），本院斟酌告訴人在事發後50分鐘，隨即至派出所報案
    ，有警詢筆錄可稽，可見其製作筆錄時，對事發過程記憶鮮
    明，並無誤認之虞；又被告於警詢時自承其因酒後與告訴人
    口角，乃至告訴人住處理論，對罵後並毀損該處大門玻璃等
    情，顯然其當時情緒激動（警卷第2頁），且有以言語刺激
    告訴人之行為等情，認告訴人所述，應堪採信。此外，並有
    告訴人大門玻璃遭毀損之照片附卷可稽。綜上所述，本案事
    證明確，被告係以斧頭向告訴人揮舞，恫嚇告訴人「給你死
    」，且毀損告訴人住處大門玻璃之犯行，堪以認定。
三、核被告丙○○所為，係犯刑法第305條之恐嚇危害安全罪，
    及同法第354條之毀損罪。被告所犯上開二罪間，有方法結
    果之牽連關係，應從重之毀損罪處斷。又被告前因竊盜案件
    ，經本院判處有期徒刑5月確定，甫於91年3月29日執行完畢
    ，有臺灣高等法院被告全國前案紀錄表可稽，其於5年以內
    再犯本件有期徒刑以上之罪，為累犯，應依刑法第47條之規
    定加重其刑。爰審酌被告素行不佳，因酒後衝動，致有本件
    犯行，其行為對告訴人造成心理恐懼併財產損害，及其犯後
    僅坦承部分犯行等一切情狀，爰量處如主文所示之刑，並諭
    知易科罰金之折算標準。至於被告持以毀損玻璃之物，已經
    丟棄，業據被告供承在卷，爰不另宣告沒收，附此說明。
據上論斷，依刑事訴訟法第299條第1項前段，刑法第305條、第
354條、第55條、第47條、第41條第1項前段，罰金罰鍰提高標準
條例第1條前段、第2條，判決如主文。
本案經檢察官甲○○到庭執行職務。
中　　華　　民　　國　　94　　年　　6 　　月　　15　　日
                  刑事庭  審判長法  官  管安露
                                法  官  陳介安
                                法  官  李宛玲
以上正本係照原本作成。
如不服本判決，應於判決送達後10日內，向本院提出上訴狀（須
附繕本）。
中　　華　　民　　國　　94　　年　　6 　　月　　15　　日
                                書記官  莊茹茵
刑法第305：
中華民國刑法第305條
以加害生命、身體、自由、名譽、財產之事，恐嚇他人致生危害
於安全者，處 2 年以下有期徒刑、拘役或 300 元以下罰金。
刑法第354條：
中華民國刑法第354條
毀棄、損壞前二條以外之他人之物或致令不堪用，足以生損害於
公眾或他人者，處2年以下有期徒刑、拘役或500元以下罰金。
